Inventaris van het archief van de Commissie Gedragingen en Commissie Onderscheidingen van het Koninklijk Nederlandsch Indisch Leger (KNIL): Kabinet Legercommandant, (1943) 1946-1950 (1952)
Nationaal Archief, Den Haag
- Commissie Onderscheidingen (CO), 3
  - Stukken betreffende het toekennen van onderscheidingen, tevredenheidsbetuigingen aan en bevorderingen van KNIL-militairen en burgers, 1946-1953.; 1091-2707; 2 pakken, 1553 omslagen en 62 stukken
    - Laan, G.P.A. van der 1948, 1831
    - Laar, A.J.H. van 1946-1947, 1832
    - Laar, W.G. van de 1948-1950, 1833
    - Ladjamoe, Samaoen Besie, 1949, 1834
    - Lahm, M. 1949, 1835
    - Laklay, S. 1946, 1836
    - Lalogirot, L. 1949, 1837
      Zie ook inv.nr. 1858
    - Lamala 1947, 1838
    - Lammeree, J.M./Kuit, J.C. 1948, 1839
    - Lamper, C.W. 1948-1949, 1840
    - Land, H. van der/Riemeyer, J.L./Jong, Z. de 1947-1948, 1841
    - Lande, J.J. van den 1946, 1842
    - Lang, G. de 1946, 1843
    - Lange, H.J.R. de, 1844; stuk
    - Lange, J.P. de 1948, 1845
    - Lange, R.G. de 1949, 1846
    - Langebaard, J.M./Kras, C.R./Haighton, A.L. c.s. 1948, 1847
    - Langeler, J.W. 1946-1947, 1848
    - Langen, D.R.A. van 1949, 1849
    - Langeveld, F.P. 1948, 1850
      Zie ook inv.nr. 1216
    - Langhorst, E.P. 1947, 1851
    - Lans, D./Menick, J.J.G./Koster, A.A. 1946, 1852
    - Lantu, 1947 - 1948, 1853
    - Laoh, A. 1949, 1854
    - Laoh, R.M.A. 1948, 1855
    - Lapré, S.A. 1949, 1856
    - Larsen, H.L. 1946-1947, 1857
    - Lasoet, A.E. 1949, 1858
      Zie ook inv.nr. 1837
    - Lasol, G. 1949, 1859
    - Lassche, R. 1946-1949, 1860
    - Latuihamallo, D. 1948, 1861
    - Latumanuwey, A. 1949, 1862
    - Latumanuwy, J.W. 1946, 1863
    - Latupeirissa, D.M. 1946-1947, 1864
    - Laurens, F.D./Groeneveld, E./Lingen, K.A. van 1946-1948, 1865
    - Lawalata, J.A. 1946, 1866
    - Leemans, G. 1949, 1867
    - Leer, J. van der 1950, 1868
    - Leertouwer, F.A.J. 1948, 1869
    - Legi/Soepadi 1947-1948, 1870
    - Legiman/Roes/Apta c.s. 1947-1948, 1871
    - Leihitu, J. 1949, 1872
    - Lela, F.B. 1946-1948, 1873
    - Lems,/Megens,/Loendersloot, 1947, 1874
    - Lens, W. 1948, 1875
    - Lente, F. van 1949-1950, 1876
    - Lenz, J. 1946-1948, 1877
    - Lenzen, W. 1946, 1878
    - Leo Boka Pora, 1947, 1879
    - Lesnussa, L. 1949, 1880
    - Lessy, M. 1946, 1881
    - Levelt-Hoogvelt, M. 1949, 1882
    - Leyten, W. 1949-1950, 1883
    - Lichtenbelt, H. 1949, 1884
    - Lichtleitner, F. 1948, 1885
    - Liekens, J.A. 1947-1948, 1886
    - Lier, J.Ph.H.E. van 1949, 1887
    - Liere, A.M. van 1946, 1888; stuk
    - Lierop, W.F.J. van 1949, 1889
    - Lieshout, A.C. van 1947, 1890
    - Lindelauff, K.H.J. 1949, 1891
    - Lindeloof, P.C. van de 1949, 1892
    - Linden, G.J.J. van der/Vos, L. de/Vos, G. de c.s. 1946-1947, 1893
    - Linden, J.P.M. van der 1946, 1894
    - Linden, P.H. van der 1949, 1895
    - Lindeyer, E.W./Gribnau, W.G./Stenfert, J.H. 1946-1948, 1896
    - Lingen, F.F.L. 1946-1947, 1897
    - Linnenbank, J.G.M./Suoth, J.C.H. 1946-1948, 1898
    - Linssen, G.J. 1949, 1899
    - Lintang, S.J./Mongkau, M. 1947, 1900
    - Liud, S. 1947-1948, 1901
    - Lobry, C.F. 1947, 1902
    - Loeffen, W. 1949, 1903
    - Lohonsedu, S. 1949, 1904
    - Loing, F.J. 1947-1948, 1905
    - Lokollo, F. 1947, 1906
    - Loman, A.J.R. 1948, 1907
    - Lomboan, M./Wongsowidjojo 1949, 1908
    - Londo, G./Mulderij, A.H./Boswijk, F.B. c.s. 1950, 1909
    - Loo, T.H. de 1950, 1910
    - Lookermans, J. 1946, 1911
    - Loos, C. van der 1949, 1912
    - Lossie, A. 1950, 1913
    - Loth, J.A.N. 1949, 1914
    - Louis, H.B. 1949, 1915
    - Loupatty, J./Saroso/Aminoellah c.s. 1948-1949, 1916
    - Lous, J.A. 1947, 1917
    - Ludwig 1949, 1918
    - Luhukay, P. 1947, 1919
    - Luhulima, M. 1946, 1920
    - Lumanauw, H. 1949, 1921
    - Lumansik, A. 1949, 1922
    - Lumowa, W. 1949, 1923
    - Luteyn, A.P.T. 1946-1947, 1924
    - Luurs, H. 1947-1948, 1925
    - Luxemburg, C. van 1948, 1926
    - Maaskant, J. 1950, 1927
    - Mac Ville, A.J. 1949, 1928
    - Maessen, P.J. 1948, 1929
    - Magnin, R.E.B. 1948, 1930
      Zie ook inv.nr. 2623
    - Magné, C. 1948, 1931
    - Magrih, S. 1950, 1932
    - Maihulu, 1947, 1933; stuk
    - Mainake, P. 1948-1949, 1934
    - Mak, C. 1946, 1935
    - Makatita, N./Molema, A./Goossens, J.M. c.s. 1946-1948, 1936
    - Makilpessy, L.K.A. 1946-1947, 1937
    - Malawau, A.P. 1946-1947, 1938
    - Malawau, Z./Leleng, G.H. 1947-1948, 1939
    - Maliëzer, J. 1946-1947, 1940
    - Mamesah, F. 1947, 1941
      Zie ook inv.nrs. 1385, 1560, 1950, 2226
    - Mamuaja, S.A.M. 1946, 1942
    - Mandalora, H. 1948-1949, 1943
    - Mandei, U. 1947, 1944
    - Mandi alias Pang Dandan/Kilat/Adjoen alias Pang Linggan c.s. 1946-1947, 1945
    - Manduapessy/Sopaheluwakan, F./Suripatty, O. 1946-1947, 1946
    - Mangangantung, M.W. 1948, 1947
    - Mangundap, J.W. 1948, 1948
    - Mantiri, 1947, 1949
    - Manuputty, A. 1947-1948, 1950
      Zie ook inv.nrs. 1385, 1560, 1941, 2226
    - Manuputty, J. 1947-1948, 1951
    - Maoe Baoek 1948, 1952
    - Marane, O. 1946-1947, 1953
    - Marges, T.G.F. 1948, 1954
    - Marijs, J. 1948, 1955
    - Maris, A.F.L. 1948-1950, 1956
    - Mark, J. van der 1950, 1957
    - Marle, J.P. van 1946, 1958
    - Martens, C.A./Franken, J.E./Hetharia, E. c.s. 1946-1949, 1959
    - Maruanaja/Soegiman/Soumokil 1946, 1960
    - Mas Patah, S.M.A./Larengkeng, J.W. 1948, 1961
    - Mas Roekmoroto/Raden Bagoes Abdoerachman/Heuberger, F.H. 1948-1949, 1962
    - Maspaitella 1947, 1963
    - Maspaitella, J. 1947-1948, 1964
    - Mast, C.J. van der/Delima, Z./Hitijahubessij, J. 1947, 1965
    - Mastenbroek, J.Ch.J./Meulman, C./Kleijwegt, C.P. c.s. 1948, 1966
    - Mastrigt-Pantekoek, N.M. van 1947, 1967
    - Matahelumual, M.M./Dasoeki/Wattimena, J. c.s. 1949-1950, 1968
    - Matantu, N.A. 1947-1948, 1969
    - Matheus, G. 1948, 1970
    - Matheus, P. 1948-1950, 1971
    - Mauwa, P. 1946, 1972; stuk
    - Mawikere 1946, 1973
    - Mazijk, M.E. 1949, 1974
    - Meel, C.W. van 1946-1948, 1975
    - Meester, J. 1947-1948, 1976
    - Meeteren, M. van 1946, 1977
    - Meeuwissen, C.A./Geenen, M. 1947-1948, 1978
    - Meeuwsen, H.A. 1949-1950, 1979
    - Meiboom, D. 1946, 1980
    - Meijer, H.H. 1949, 1981
    - Meister, A.M. 1950, 1982
    - Melatunan, F. 1947-1948, 1983
    - Mendelaar, J.J. 1949, 1984
    - Mendes da Costa, W. 1949, 1985
    - Mengko, 1946-1947, 1986
    - Merkelbach, J. 1947, 1987
    - Mersel, C.T. 1948, 1988
    - Mesdag, M.H./Rolvink, A.M.F. 1946-1947, 1989
    - Mesken, A. 1946, 1990
    - Mess, J./Boekesteyn, A./Steyn, J. c.s. 1946, 1991
    - Messing, P. 1948-1949, 1992
    - Metzsch, A.J. von/Lubbers, J./Hanegraaf, J. c.s. 1946-1947, 1993
    - Meurs, A.J. van 1948-1949, 1994
      Zie ook inv.nrs. 1553, 2053, 2155, 2453
    - Meuwsen, H.J.A. 1949, 1995
    - Meyde, A.C. van der 1947, 1996
    - Meyer, F.W. 1949, 1997
    - Meyer, J.K. 1948, 1998
    - Meyer, J.W. 1950, 1999
    - Meyer, K. 1949, 2000
    - Meyer/Stappen van/Benjamins, 1947, 2001
    - Meys, W./Meyjes, L.E. 1948, 2002
    - Mierlo, W.A. van/Elswijk, J. van/Dronkers, J.J. c.s. 1947-1948, 2003
    - Mik, J. de 1949, 2004
    - Mil, A. van 1949, 2005
    - Misran alias Martodihardjo 1947-1948, 2006
    - Mithan Israël 1948-1950, 2007
    - Mittemeyer, J.F. 1946, 2008
    - Moa, M./Klootwijk, L.J./Breton, R.E. c.s. 1946-1947, 2009
    - Moerad 1948, 2010
    - Moeroe Berek, A./Orah, J./Pfaff c.s 1949, 2011
    - Moesa Sastranagara, R. 1949, 2012; stuk
    - Mohamad Bachroen 1949, 2013
    - Mohamad Bin Saloe, 1949, 2014
    - Moji Roemoe, 1949, 2015; stuk
    - Mol, J./Allaart, B./Huffelen, K.J. van c.s. 1946-1947, 2016
    - Mol, J.F.J. 1949, 2017
    - Mol, L. 1946-1947, 2018
    - Molemans, A.E. 1946 - 1947, 2019
    - Molendijk, L. 1949, 2020
    - Molenkamp, J.C. 1949, 2021
    - Molenkamp, J.F. 1948-1949, 2022
    - Mondong, P. 1947-1948, 2023
    - Montanari, F.L. 1946-1949, 2024
    - Monteiro, A.C./Houbolt, J.A./Vosveld, A.V. c.s. 1947 - 1948, 2025
    - Monteiro, G.A.C./Kaaden, W.F. van der/Pattinaja, C. c.s. 1946-1949, 2026
    - Montenari, C.E. 1947-1949, 2027
    - Monterie, C. 1949, 2028
    - Moonen, C.J. 1947, 2029
    - Moorman, J.L.W. 1947-1948, 2030
    - Moosdijk, P.C. van den 1949, 2031
    - Moree, G.H. 1948, 2032
    - Morizon V.M. 1949, 2033
    - Morpeij, C. 1947, 2034
    - Morpurgo, M. 1946-1951, 2035
    - Mourik, J. van 1948, 2036
      Zie ook inv.nr. 2706
    - Mreyen, F./Beek, W.C.A./Hoek, I.J.C. c.s. 1946, 2037
    - Mual, E. 1949-1950, 2038
    - Mudde, Q.J.H. 1947, 2039
    - Mulder, J.D. 1950, 2040
    - Mulder, J.G./Loon, W. van 1946-1950, 2041
    - Mulder, M.J. 1948, 2042
    - Mulder, P.G.G. 1946, 2043
    - Muller, 1946, 2044; stuk
    - Muller, A. 1948-1949, 2045
    - Muller, A.F. 1949, 2046
    - Muller, J. 1949, 2047
    - Muntuan, 1947, 2048
    - Musch, F.O.B. 1949, 2049
    - Muskita, D./Peilouw, A. 1947-1949, 2050
    - Mustamu 1947-1950, 2051
    - Muurmans, M. 1948, 2052
      Zie ook inv.nr. 1376
    - Möller, H.W. 1948, 2053
      Zie ook inv.nrs. 1553, 1994, 2155, 2453
    - Nagelhout, C.J. 1947, 2054
    - Nahamury, S.R. 1949, 2055
    - Nahumury/Bommel/Siahaja, c.s. 1946, 2056
    - Nanlohy, H.G. 1949, 2057
    - Nanning, C.J. 1947-1948, 2058
    - Nanning, W./Winters, J.H.M. 1949, 2059
    - Nasoeka alias Martowidjojo 1949, 2060
    - Neidig, H.W. 1949, 2061
    - Nelissen, A.M. 1947, 2062
    - Nelwan, F./Moa, M.A./Otong, c.s. 1949, 2063
    - Neuberger, J.K.W. 1948, 2064; stuk
    - Neyndorff, A.M./Huber, B./Liefland, J.J. c.s. 1947, 2065
    - Neys, W.D. 1946-1947, 2066
    - Ngadi/Miran/Somad 1948-1950, 2067
    - Ngadimin, T. 1947 - 1949, 2068
    - Ngantoeng, A.R. 1947, 2069
    - Ngasino 1949, 2070
    - Nicodemus, T. 1949, 2071
    - Nicolaas, H. 1949-1950, 2072
    - Niehof, F. 1948, 2073
    - Niels/Kingma/Huart c.s. 1947, 2074
    - Niet, A. de 1949, 2075
    - Nieuwenhof, J.M. van den 1946, 2076
    - Nieuwenhuysen, W.M. 1947, 2077
    - Nieuwmeyer, B.M. 1949, 2078
    - Nifterik, K. van c.s. 1946-1947, 2079
    - Nijkamp, J. 1948, 2080
    - Nijland, L.M. 1949-1950, 2081
    - Noerak Soedah, A. 1948, 2082
    - Nogarède, D.H.C. 1947-1948, 2083
    - Noh Bola, 1949, 2084
    - Nollen, J.M.W.B. 1949, 2085
    - Nolte, J.B.C. 1950, 2086
    - Noort, D.M. 1948, 2087
    - Nooteboom, A.J.A.C. 1946, 2088
    - Nooy, Z. de 1949-1950, 2089
    - Notopawiro, 1949, 2090
    - Nouhuys, F.P.W. van 1949, 2091
    - Nyon, A. 1947, 2092
    - O'Herne, E. 1948, 2093
    - Ockhuysen, J. 1946-1947, 2094
    - OemarKanar/Koraag/Tangkulung c.s. 1946-1948, 2095
    - Oenip/Sahri/Loemakeki, B. c.s. 1949, 2096
    - Oenoes 1948, 2097
    - Ogtrop, F. van 1947-1948, 2098
    - Okkerse, C. 1949-1950, 2099
    - Olah, A. 1949, 2100
    - Olde Hengel, G.H. 1949, 2101
    - Olie, J.J./Polak, J.A./Velden, P.J.J.M. van der c.s. 1948, 2102
    - Oliveyra, E.A. d'/Flohil, M./Sloot, E. c.s. 1947-1948, 2103
    - Omon/Onim/Sastra c.s. 1949, 2104
    - Onderstal, G.H. 1946, 2105
    - Oord, M. 1949, 2106
    - Oorschot, J.F. van 1947 - 1949, 2107
    - Oortmerssen, T.C.W. van 1948, 2108
    - Oosterbaan, J./Prinsen, G.F.A./Vries, C. c.s. 1948, 2109
    - Oosterhout, A.F. van 1947-1948, 2110
    - Oosterkamp, E.C. van den 1949, 2111
    - Oosterloo, C 1947, 2112
    - Oostrum, H. van 1947, 2113
    - Ophey, H.H. 1949, 2114
    - Oprel, K. 1947, 2115
    - Ort, J.F. 1949, 2116
    - Orval, E.L.A. 1948, 2117
    - Os, G.H. van/Boshoven, R./Raket, A.A.K.P. 1947, 2118
    - Oss, H.J.H. van 1947-1948, 2119
    - Ostmeier, B.M.J. 1949, 2120
    - Ottay, J. 1949, 2121
    - Ottenhoff, M. 1946, 2122
    - Otter, K. 1949, 2123
    - Otto, J.A.M. 1947-1948, 2124
    - Oudenampsen, A. 1950, 2125
    - Oudshoorn, C.D. 1949, 2126
    - Over de Linden, O.F./Muller, J./Boon, J. de c.s.1946-1947, 2127
    - Overbeeke, L. 1947, 2128
    - Overklift Vaupel Kleyn, W.J. 1949, 2129
    - Overvest, D.L. van 1947, 2130
    - Overweel, C.J. 1946, 2131
    - Oxener, C.W. 1948, 2132
    - Oyen, H.W. van 1948, 2133
    - Paais, J./Nikijuluw, J./Rachmat 1949, 2134
    - Paans, T.C. 1949, 2135
    - Padma, 1949, 2136
    - Palm, F.A./Evenhuis, B./Straaten, J.P.J. van 1948-1949, 2137
    - Pangemanan, J.D. 1947, 2138
    - Pangemanan, S./Wenno, S. 1949-1950, 2139
    - Panhuyzen, P.O. 1948, 2140
    - Pape, H.J. 1949, 2141
    - Papenhove, P. 1949, 2142
    - Pappelendam, N.E.J. 1947-1948, 2143
    - Parinussa, J.B. 1946-1949, 2144
    - Parinussa, W.E. 1947-1949, 2145
    - Paris, C.H. 1948-1949, 2146
    - Pas, J.G./Folkers, E. 1947-1948, 2147
    - Passiowan, J. 1946, 2148
    - Pastor, C.G.A.M. 1949, 2149
    - Pattimukay, J. 1948-1950, 2150
    - Pattipeilohy, I.J./Sairlela, J./Patty, J. 1946-1948, 2151
    - Patty, 1947, 2152
    - Patty, I./Rahangmetan, J./Pietersz. E. 1948-1949, 2153
    - Pauly, T.J. 1948, 2154
    - Pechler, L.O. 1948-1949, 2155
      Zie ook inv.nrs. 1553, 1994, 2053, 2453
    - Pedro, 1949, 2156; stuk
    - Peiffer, L.J.J. 1948-1949, 2157
    - Pelamonia, 1946 - 1947, 2158
    - Peleh, W./Tombeg, E.P. 1946-1947, 2159
    - Pelle, W. 1949-1950, 2160
    - Peltzer, C.O.G. 1949, 2161
    - Pelupessy, L. 1948, 2162
    - Penning de Vries, F.H. 1947-1948, 2163
    - Penu Wenji, 1949, 2164
    - Pesch, W. van/Fürrer, J.F./Rusch, Th. c.s. 1948, 2165
    - Pesulima, B. 1949, 2166
    - Peters, H.Q. 1949, 2167
    - Peters, J.M. 1949, 2168
    - Pettinga, D./Bijvank, H.J./Moes, A. c.s. 1946-1949, 2169
    - Pieplenbosch, E.A./Soemanta-Atmadja/Wenas Oxford, 1949, 2170
    - Pietersen, A.F. 1946, 2171
    - Pilkes, E. 1948-1949, 2172
    - Pinkse, H.F. 1948, 2173
    - Pinontoan, E.F. 1946, 2174
    - Pitries, D. 1947, 2175
    - Plaatzer, C. 1949, 2176
    - Plasman, G.J./Wolfert, F. 1948, 2177
    - Pluuren, F.J. van 1948, 2178
    - Pluygers, W. 1948, 2179
    - Pluymen, J.P.N. 1947, 2180
    - Poesoeng, M.R. 1946-1947, 2181
    - Poirrie, J.E. 1948, 2182
    - Pol, J.J. van de 1949, 2183
    - Poll, J.W. van de 1950, 2184
    - Poll, K.J.H./Wolde, W.L. ten/Boer, J.L. c.s. 1948, 2185
    - Pomantow, W.R. 1946, 2186
    - Pontonuwu, A./Pomantow, H./Langoy, 1947, 2187
    - Poortman, P.C. 1948, 2188
    - Popken, H. 1946, 2189
    - Poppe, E.T. 1947-1949, 2190
    - Portier, J.G. 1949, 2191
    - Porto, J.C. de 1947-1948, 2192
    - Post, A. 1949, 2193
    - Postuma, R. 1950, 2194
    - Potu, F. 1947, 2195
    - Pouw Kraan, N.P. van der 1948-1949, 2196
    - Prang, J.A. 1946-1949, 2197
    - Prins, W.F. 1946, 2198
    - Pronk, C. 1946, 2199
    - Propsma, F.J. 1946-1948, 2200
    - Pruys, G. 1948, 2201
    - Prévoo, H.J. 1950, 2202
    - Puik, R. 1949, 2203
    - Punt, F. 1948, 2204
    - Quapp, J.C. 1949, 2205
    - Raad, G. de 1946-1949, 2206
    - Raaymakers, F.J.M. 1946-1947, 2207
    - Rademaker, J.G. 1949, 2208
    - Raden Sabri Natasasmita, 1949, 2209
    - Raebel, M. 1949, 2210
    - Rais 1949, 2211
    - Ram, A.J. 1949, 2212
    - Rambing, B.J. 1947, 2213
    - Rambing, H. 1946, 2214
    - Rapp, J.G.R.D. 1947, 2215
    - Rarung, P. 1949-1950, 2216
    - Ravenswaay, C. 1948, 2217
    - Reest, M.J. van der 1949, 2218
    - Reezigt, A. 1948, 2219
    - Rehorst, P. 1948, 2220
    - Reijnders, P.E./ Brender Brandis, G.B.F. à 1946, 2221
    - Remijnse, J. 1949, 2222
    - Remmerden, J. van 1948, 2223
    - Rempen, J.P. 1949, 2224
    - Renesse, H.A. van 1946-1947, 2225
    - Renjaan, C. 1947, 2226
      Zie ook inv.nrs. 1385, 1560, 1941, 1950
    - Rensen, G.J. 1949, 2227
    - Reuhl, R.C. 1948, 2228
    - Revalk, M.C./Duits, J.E. 1949, 2229
    - Reyn, W. 1948, 2230
    - Richelle, N.J.M. 1947, 2231
    - Ridder van Rappard, W.F. 1948, 2232
    - Rienks, B. 1949-1950, 2233
    - Rietveld, F. 1949, 2234
    - Rijborz, B.E. 1947, 2235
    - Rijdt, F.T.J. van de 1949, 2236
    - Rijke, G./Walbaum/Broers 1946-1949, 2237
    - Rijkebüsch/Wesenhagen 1946, 2238
    - Rijkee, B. 1949, 2239
    - Rijken, W. 1949, 2240
    - Rijling, J. 1948, 2241; stuk
    - Rijn, G. van 1949, 2242
    - Rijswijk, F.H. van/Idih 1947-1948, 2243
    - Rikoen/Sirono/Soekadis 1947, 2244
    - Rilwan/Toekidji 1948-1949, 2245
    - Risamasu/Boetoe, I./Rudolph, A.M. c.s. 1949, 2246
    - Riswad 1947, 2247
    - Roempampam, A. 1947, 2248; stuk
    - Roeske, M. 1946, 2249; stuk
    - Roggeveen, E.E. 1948-1949, 2250
    - Roks, J.P. 1949, 2251
    - Rombout, W.A. 1948, 2252
    - Romijn, A.C.A. 1949, 2253
    - Rommer, M. 1947-1948, 2254
    - Rompas, P. 1949, 2255
    - Romswinckel, W. 1949, 2256
    - Roock, J.D. de 1947, 2257
    - Roorda, N. 1948, 2258
    - Roos, L. 1948, 2259
    - Rooy, G.J. van 1947-1949, 2260
    - Rorong, J./Kakisina, T.N./Pelealu, S.R. 1946-1947, 2261
    - Rorora, F./Moerta 1947-1949, 2262
    - Rosenberg, W.J.M. 1949, 2263
    - Rosenquist, H.A. 1947-1948, 2264
    - Rossum, P.A. van 1947, 2265
    - Roubos, P.A. 1949, 2266
    - Roukens, J.A. 1949, 2267
    - Rousset, J.F. 1950, 2268
    - Roy, Le J.J. 1947, 2269
    - Royen, F.R. van 1949, 2270
    - Rozenouw/Mout 1946, 2271
    - Rozenquist 1947, 2272
    - Rozet, U.C. c.s. 1947, 2273
    - Ruchtie, C.T. 1946-1947, 2274
    - Rugebregt, R.A.F. 1947, 2275
    - Ruinaard, C. 1947-1948, 2276
      Zie ook inv.nrs. 1578, 2359
    - Ruis, G.J. 1947, 2277
    - Ruitenbeek, A. 1950, 2278
    - Rumadas, B. 1947, 2279; stuk
    - Rumaropen, L. 1947-1949, 2280
    - Rummens, V.F.L./Roos van Raadshoven, H./Marsman, J.J.H. c.s.1948, 2281
    - Rutjes, F. 1949, 2282
    - Ruypers, J.H. 1947-1948, 2283
    - Ruyter, A.J.M.J. de 1950, 2284
    - Röhner-Koopmans, G.E. 1948-1949, 2285
    - Römelingh, T. 1949, 2286
    - Römkens, J.H. 1948, 2287
    - Rügebregt, G.A.F. 1947, 2288
    - Rühl, D./Haeften, C.F. van/Hillen, 1949, 2289
    - Rümemper, S.L. 1949, 2290
    - Sabtoe Bin Raoef 1947, 2291; stuk
    - Sachril, R. 1947, 2292
    - Sahertian, A.J. 1949-1950, 2293
    - Sahuleka, O. 1946-1947, 2294
    - Salaki, L.C. 1947-1948, 2295
    - Saleh 1949, 2296
    - Saliwir, L. 1947, 2297
    - Samethini, 1946, 2298; stuk
    - Sampow, H.S./Wutum, L. 1949, 2299
    - Samson, D.J. 1946-1947, 2300
    - Samuels, J. 1947, 2301
    - Sande, F.M. van der 1946, 2302
    - Sanger, R./Najoan 1946, 2303
    - Santen, A. van 1948-1949, 2304
    - Saptenno, P. 1948-1949, 2305
    - Sapuletej, M. 1949, 2306
    - Sariowan, J. 1949-1950, 2307
    - Sasabone, J./Corputty, M.L./Sahertian, J. 1948, 2308
    - Sastra 1950, 2309
    - Sastrabrata 1949, 2310
    - Sawasemariay, E. 1947, 2311
    - Saya, M. 1947-1948, 2312
    - Saya, R./Pattipeilohij, J./Noya, J. c.s. 1946-1949, 2313
    - Schaap, W. 1949, 2314
    - Schaft, A. van der 1948, 2315
    - Schaik, J.M.C. van 1946, 2316
    - Schat, K. 1949, 2317
    - Scheepers, H.W. 1949, 2318
    - Scheepers, J.J./Jong, A. de 1948, 2319
    - Scheers, J.F. 1949, 2320
    - Scheffelaar, J.A. 1949, 2321
    - Scheltens, F.G. 1949, 2322
    - Schendel, P.W./Naneng/Vries, J.J. de 1946-1949, 2323
    - Schenkenberg-van Mierop, P.C. 1950, 2324
    - Schepel, D./Hazewinkel, 1946, 2325
    - Schilder, G.P.J. 1948, 2326
    - Schillmöller Quant, A.J.M. 1946, 2327
    - Schmidt, R.W. 1947-1948, 2328
    - Schnerr/Stahlie/Wolthuis, 1946-1947, 2329
    - Schock, R.J./Jong, A.J.E. de/Frans, J.J. c.s. 1948-1949, 2330
    - Schollen, J.J.C.A. 1948-1950, 2331
    - Scholten, P. 1947-1950, 2332
    - Scholtenhave, J.J. 1949, 2333
    - Scholtens, R. 1949-1950, 2334
    - Schoonveld, P. 1949, 2335
    - Schoots, M.P. 1948, 2336
    - Schophuis, 1947, 2337
    - Schotanus, S. 1949, 2338
    - Schotborgh, L. 1948, 2339
    - Schram, J.C.A. 1947, 2340
    - Schreiber, J. 1949, 2341
    - Schreuders, L.C. 1948, 2342
    - Schreurs, H.M.W. 1948-1949, 2343
    - Schrijvers, P.J. 1946, 2344
    - Schulz, J.P. 1947-1948, 2345
    - Schulz, R.A. 1950, 2346
    - Schwab, J.A. 1949, 2347
    - Schäffer, P.F. 1947, 2348
    - Schüssler, G.J. 1949, 2349
    - Segeren, T.H. 1949, 2350
    - Seidel, A.W. 1949, 2351
    - Seneboeri 1947, 2352; stuk
    - Sengkerij, S. 1949-1950, 2353
    - Sersansi, C.H. 1950, 2354
      Zie ook inv.nr. 1347
    - Sesseler, L.E.S./Leur, K. de 1948, 2355
    - Setrosentono, R.K. 1946, 2356
    - Sew A Tjon, J.Y. 1947-1949, 2357
    - Siahaya, A. 1949, 2358
    - Sibbald, J.B. 1947-1948, 2359
      Zie ook inv.nrs. 1578, 2276
    - Sieben, M./Hanssen, G.W./Jaspers, P.J. 1946-1947, 2360
    - Sieljes, B.J. 1949, 2361
    - Sijnja/Bloemsma/Arnaud Gerkens d', 1946-1949, 2362
    - Singadji, D. 1949, 2363
    - Sinnige, A. 1949-1950, 2364
    - Sippel, H. 1947, 2365
    - Sirat 1949, 2366
    - Sitaniapessij, J. 1948, 2367
    - Sitaniapessy, J./Manuhuttu, J./Lasamahu, A. c.s. 1946-1948, 2368
    - Sjoerds, J. 1949, 2369
    - Sjouke, H. 1948, 2370
    - Slaats, H.M. 1946, 2371; stuk
    - Sluiters, A. van 1949, 2372
    - Smak, H.J. 1946, 2373
    - Smeets, M.J. 1948, 2374
    - Smidt, J.J. 1946-1947, 2375
    - Smit, B. de 1949-1950, 2376
    - Smit, J.G./Kamphorst, E./Jong, F.E.A.H. de c.s. 1948-1949, 2377
    - Smith, E. 1949, 2378
    - Smith, J. 1948, 2379
    - Smits, G.M. 1946, 2380
    - Smits, J. 1947, 2381
    - Smits, J.E. 1949, 2382
    - Smulders, H.J.N. 1950, 2383
    - Smulders, L.J. 1948, 2384
    - Snackers, H.H. 1949, 2385
    - Sneep, C.M. 1949, 2386
    - Snell G.L./Ouwehand, C./Donders, N.H.M. c.s.1948-1949, 2387
    - Snell, L.G. 1948, 2388
    - Snels, W.J.B. 1947-1948, 2389
    - Snoek, N.F.H. 1946-1947, 2390
    - Soegandi Adjidji 1948, 2391
    - Soegimin 1946-1948, 2392
    - Soegondo, G. 1949, 2393
    - Soekardi, 1948, 2394
    - Soekatma/Abdul Manan/Ma'Aroef II, c.s. 1949, 2395
    - Soekiman 1948, 2396
    - Soekimin alias Giman 1947-1948, 2397
    - Soemarto 1947-1948, 2398
    - Soeplanit, J. 1949, 2399; stuk
    - Soeradji 1946, 2400
    - Sogol 1947, 2401
    - Soleiman, P.L. 1949, 2402
    - Somer, J.M. 1949, 2403
    - Soomers, A.H. 1949, 2404
    - Sopacua 1946, 2405
    - Sopacua, M. 1949, 2406
    - Sopakuwa, J.M. 1947-1948, 2407
    - Soroinsong, D. 1947, 2408
    - Souisa, P. 1949, 2409
    - Soumokil, R.S. 1949, 2410
    - Sourbag, J.L. 1949, 2411
    - Spangenberg, M.V. 1948-1950, 2412
    - Spanjaard, J.G.J. 1947, 2413
    - Speekenbrink, J.P. 1949, 2414
    - Speksnijder 1948-1949, 2415
    - Speulman, A.J.A./Verheul, C.J. 1949, 2416
    - Spier, T.E. 1948-1949, 2417
    - Spitters, A. 1949, 2418
    - Splunter, P.J. van 1948, 2419
    - Sprenger/Heck/Wal van der 1946, 2420
    - Staats, J.H.J. 1948, 2421
    - Stappen, P. van 1946-1947, 2422
    - Stassen, R.J.J./Broos, A./Heuvelman, G.B. 1949, 2423
    - Stavast, J. 1948, 2424
    - Steeg, F.W. van der 1949, 2425
    - Steenhuizen, B.L. 1948, 2426
    - Stelter, H.S. 1948, 2427
    - Stienstra, P. 1946, 2428; stuk
    - Stiphout, M, van 1946-1947, 2429
    - Stoker, K. 1949, 2430
    - Straalen, J.F. van 1947, 2431
    - Strien, A. van 1947, 2432
    - Strien, J. van 1949, 2433
    - Strijdland, W./Hopmans, H./Tombe, W.F. de 1946-1947, 2434
    - Strik, N. 1947, 2435
    - Stufkens, J. 1948, 2436
    - Sualang, W.J. 1947-1949, 2437
    - Sumampouw, W.V.K./Dengah, L.J./Dengah, P, c.s. 1948, 2438
    - Sumual, H./Mangundap, J.W./Nender, J. c.s. 1947, 2439
    - Sumuweng, W.W. 1947, 2440
    - Super, E. 1949, 2441
    - Supit, F. 1949, 2442
    - Supusepa, C.A.T. 1947, 2443
    - Sutorius E.E.J.M./Willemsen, W.G.H./Visser, R.J. 1946-1948, 2444
    - Suurd, J. 1950, 2445
    - Suykerbuyk, H.M./Jong, F.N. de/Wit, H. de c.s.1948, 2446
    - Suykerbuyk, M.J. 1949, 2447
    - Swart, J. 1949, 2448
    - Swieten, C.L.E.F. van/Michelhoff, J.W.H./Hitarihoen c.s. 1946-1948, 2449
    - Syahailatua, J.D. 1947-1948, 2450
    - Tahija, J./Saiman/Wasoeki c.s. 1947, 2451; stuk
    - Take, J.L.H. 1946, 2452
    - Talakua, A. 1948, 2453
      Zie ook inv.nr. 1553, 1994, 2053, 2155
    - Tamaela, A. 1946, 2454
    - Tambeng/Daos 1947-1948, 2455
    - Tamboto, A./Bacas, J.C./Paiman, c.s. 1947-1949, 2456
    - Tampanguma, C.J. 1948, 2457